臺灣彰化地方法院刑事判決　　　　　　　　　　　　九十二年度易字第一三七二號
　　公　訴　人　臺灣彰化地方法院檢察署檢察官
　　被　　　告　丙○○
右列被告因毀損案件，經檢察官提起公訴（九十二年度調偵字第二三七號），本院判
決如左：
        主  文
丙○○毀棄他人之稻苗，足以生損害於他人，處拘役貳拾日，如易科罰金，以佰元
折算壹日。
        事  實
一、丙○○自民國九十年六月間某日起，因在丁○○所有坐落彰化縣溪州鄉○○段二
    八六之一地號田地出入口處栽種紅龍果，影響丁○○犛田機之出入，乃與丁○○
    發生不快，於九十年八月四日，丙○○因不滿其於九十年八月一日栽種在丁○○
    上開田地出入口附近之紅龍果遭破壞，且懷疑係丁○○所為，乃又在上開丁○○
    田地出入口插置木樁栽種紅龍果（有關丙○○栽種紅龍果所涉之竊佔罪嫌，業經
    臺灣彰化地方法院檢察署檢察官於九十二年七月二十九日為不起訴之處分），並
    基於毀損之犯意，以徒手將丁○○栽種在彰化縣溪州鄉○○段二八六之一地號田
    地內之稻苗連根隨同田土挖起後，堆放（於堆放之際，稻苗為挖起之田土覆蓋折
    毀）在其栽種紅龍果之木樁下方之方式，毀棄前開丁○○所有之稻苗，總計遭毀
    棄稻苗之面積約有二坪，足以生損害於丁○○。
二、案經丁○○訴請臺灣彰化地方法院檢察署檢察官偵查起訴。
        理  由
一、訊據被告丙○○固坦認上開遭毀棄稻苗之田地，係告訴人丁○○所有等情不諱，
    然矢口否認有何右揭犯行，辯稱：告訴人丁○○上開田地內之稻苗，並非伊所毀
    棄云云。惟查：（一）右揭事實，業據告訴人丁○○迭次於偵查及本院審理時指
    訴歷歷，且經證人即親眼目睹被告毀棄告訴人所有稻苗之乙○○於偵訊及本院審
    理時證述綦詳，復有告訴人所提出於九十年八月四日遭毀棄稻苗之田地照片二幀
    在卷可佐。（二）又徵以被告於本院審理時供陳：伊在九十年六月間就有在告訴
    人之田地出入口處插置木樁種植紅龍果，後來因為木樁被破壞，乃又在九十年八
    月初去告訴人田地出入處種植紅龍果，前開告訴人提出之照片二幀上所示、在告
    訴人田地出入口處之木樁及紅龍果，係伊栽植的等語，且告訴人所有、於九十年
    八月四日遭挖起之田土及稻苗，係堆放在被告栽種紅龍果之木樁下方（有前揭照
    片二幀在卷可憑），及被告自九十年六月間起至案發之際，因在告訴人上開田地
    出入口處栽植紅龍果，影響告訴人犛田機之出入，及懷恨告訴人破壞其插植之木
    樁及紅龍果，而對告訴人心有不滿等情，堪認上開告訴人之指訴及證人乙○○之
    證述，並非虛妄而為可信；被告前開所辯，顯係事後卸責之詞，無可採信。（三
    ）至被告聲請傳喚之證人甲○○，於本院審理時到庭證稱：「（被告問：你是否
    可以證明九十年八月四日稻苗並不是我所毀損？）日期我不確定，現場我有去過
    幾次，但是我去的這幾次，都沒有看到被告有毀損他人的稻苗」等語，因證人甲○○並無法確認其多次前往現場之時間，是否為案發之際，證人甲○○上開證詞
    ，自無法作為對被告有利之事證。（四）再被告以徒手挖起告訴人田地內之泥土
    ，並於挖起前開泥土之同時，將告訴人所有栽種其上之稻苗連根挖起後，堆放在
    其栽種紅龍果之木樁下方，且於堆放之際，稻苗為挖起之田土覆蓋折毀而無法再
    行栽種，實已達於「毀棄」告訴人所有稻苗之程度，並足生損害於所有人即告訴
    人一情，足以認定。（五）此外，復有證人即接獲告訴人報案後前往現場查看之
  員警江振昌於偵訊時之證述、地籍圖謄本、彰化縣北斗地政事務所土地複丈成果
    圖各一件在卷可考，本件事證明確，被告前開犯行洵堪認定。
二、核被告所為，係犯刑法第三百五十四條之毀棄他人器物（稻苗）罪。爰審酌被告
    之素行、犯罪之動機、目的、手段、毀棄告訴人所有稻苗之面積、價值（含被毀
    棄稻苗本身、告訴人僱工栽種之費用及勞力之付出等價值）、對告訴人所生之損
    害及犯罪後猶飾詞狡辯之態度等一切情狀，量處如主文所示之刑，並諭知易科罰
    金之折算標準，以示懲儆。
據上論斷，應依刑事訴訟法第二百九十九條第一項前段，刑法第三百五十四條、第四
十一條第一項前段，罰金罰鍰提高標準條例第一條前段、第二條，判決如主文。
本案經檢察官林鈴淑到庭執行職務
中      華      民      國      九十三      年    三    月    二十四    日
                                臺灣彰化地方法院刑事第二庭
                                  審判長法官  李  水  源
                                  法      官  黃  齡  玉
                                  法      官  李  雅  俐
右正本證明與原本無異。
如不服本判決，應於判決送達後十日內，向本院提出上訴狀（須附繕本）。
告訴人或被害人對於判決如有不服具備理由請求檢察官上訴者，其上訴期間之計算係
以檢察官收受判決正本之日期為準。
                                  法院書記官  陳  秀  娟
中      華      民      國      九十三      年    三    月     三十     日
附錄論罪科刑法條：
刑法第三百五十四條：
毀棄、損壞前二條以外之他人之物或致令不堪用，足以生損害於公眾或他人者，處二
年以下有期徒刑、拘役或五百元以下罰金。
